最高法院民事裁定　　　　　　九十四年度台抗字第一二○五號
　　抗　告　人　中國鋼鐵結構股份有限公司
　　法定代理人　陳振榮
　　訴訟代理人　謝諒獲律師
上列抗告人因與相對人立昌有限公司間請求給付工程款事件，聲
請停止訴訟程序及移轉管轄，對於中華民國九十四年五月四日台
灣高等法院高雄分院裁定（九十三年度重上更(一)字第一五號），
提起抗告，本院裁定如下：
    主  文
抗告駁回。
抗告訴訟費用由抗告人負擔。
    理  由
按移送訴訟之聲請被駁回者，不得聲明不服，民事訴訟法第二十
八條第三項定有明文。本件抗告人對於原法院駁回其移轉管轄聲
請之裁定部分，提起抗告，依上說明，自非合法。
其次，抗告人主張相對人立昌有限公司就兩造間請求給付工程款
事件，未依約提付仲裁，以及訴外人嘉連營造有限公司（下稱嘉
連公司）與訴外人交通部台灣區○道○○○路局（下稱高公局）
間之訴訟現仍繫屬中，而嘉連公司是否違約又為上開給付工程款
事件之關鍵，因而聲請停止訴訟程序。原法院以：系爭工程合約
並無仲裁條款之訂定，而「高公局施工標準規範一般規範」所定
仲裁條款之規範對象，係與高公局有契約關係之承包商，抗告人
僅為高公局同意之專業分包商，依上述「一般規範」第八‧八（
六）節之規定「高公局與分包商間，無任何合約關係」，與高公
局尚無契約關係，遑論與抗告人另行簽訂承攬契約之相對人，故
「高公局施工標準規範一般規範」所定仲裁條款，自無拘束相對
人之理。至抗告人所稱訂價單備註欄第六點約定未盡事宜依高公
局所定相關規範辦理，由該備註欄約定內容以觀，係指對工程計
價方式有未盡事宜時，依高公局所定相關規範辦理而言，亦難據
以認兩造間有書面仲裁之協議。另抗告人與高公局間之訴訟，係
以其受讓嘉連公司之債權向高公局起訴請求，高公局自得以其所
得對抗嘉連公司之事由，主張抗告人應提付仲裁，尚不得比附援
引，謂相對人請求抗告人給付工程款須付仲裁。此外，兩造間請
求給付工程款事件並非以台灣板橋地方法院訴訟（八十七年度重
訴字第三四一號）之法律關係是否成立為據。抗告人聲請停止訴
訟程序，請求移付仲裁，於法無據，不應准許。因而裁定駁回抗
告人此部分之聲請，並無違誤。抗告意旨，指摘原裁定關此部分
為不當，聲明廢棄，難認為有理由。
據上論結，本件抗告為一部不合法，一部無理由。依民事訴訟法
第四百九十五條之一第一項、第四百四十四條第一項、第四百四
十九條第一項、第九十五條、第七十八條，裁定如主文。
中　　華　　民　　國　九十四　年   十二 　月  二十九  日
                      最高法院民事第六庭
                          審判長法官  許　朝　雄
                                法官  謝　正　勝
                                法官  鄭　玉　山
                                法官  吳　麗　女
                                法官  劉　福　來
      本件正本證明與原本無異
                                      書  記  官
中　　華　　民　　國　九十五　年    一  　月    十　　日
                                                    Ｍ
